【裁判字號】    95,裁,650
【裁判日期】    950330
【裁判案由】    醫療法
【裁判全文】
最  高  行  政  法  院  裁  定
                                     95年度裁字第00650號
抗  告  人  甲○○
上列抗告人因與相對人臺北市政府衛生局間醫療法事件，抗告人
對於中華民國94年5月19日臺北高等行政法院93年度簡字第1425
號裁定，提起抗告，本院裁定如下︰
    主  文
抗告駁回。
抗告訴訟費用由抗告人負擔。
    理  由
一、按對於適用簡易程序之裁判提起上訴或抗告，須經本院許可
    ，且該許可以訴訟事件所涉及之法律見解具有原則性者為限
    ，行政訴訟法第235條定有明文。所謂法律見解具有原則性
    ，係指該事件所涉及之法律問題意義重大，而有加以闡釋之
    必要情形而言，如對行政命令是否牴觸法律所為之判斷；或
    就同類事件高等行政法院所表示之見解，相互牴觸。
二、本件抗告人與相對人臺北市政府衛生局間醫療法事件，不服
    訴願決定提起行政訴訟。原裁定以其起訴狀未載列相對人及
    其代表人之姓名（及其與機關之關係），經該院於民國（下
    同）94年1月24日裁定，命抗告人於裁定送達後7日內補正，
    該裁定已於94年2月6日送達抗告人收受，惟抗告人雖於94
    年2月18日具狀補正相對人為臺北市政府衛生局，惟迄未補
    正相對人代表人之姓名（及其與機關之關係），依行政訴訟
    法第105條第1項第1款及第57條第2款規定，其起訴為不合法
    等由，而予裁定駁回。
三、抗告意旨略以：機關代表人為何人，對於法院而言，顯係公
    知或職務上已知者，故是否記載代表人姓名，於訴訟進行應
    屬無礙。抗告人為一視障者，於文書製作、資料查詢上均較
    一般正常人困難，原裁定犧牲人民訴訟權及對於身心障礙者
    之憲法保障，豈符比例原則，請廢棄原裁定云云。
四、查依行政訴訟法第105條第1項第1款及第57條第2款規定，起
    訴，應以訴狀表明當事人，並載列被告代表人之姓名及其與
    機關之關係，提出於行政法院為之，此為法定必備之程式。
    原告提起之訴不備訴訟要件者，法院不得為本案有無理由之
    辯論及裁判。又原告之訴，有起訴不合程式或不備其他要件
    者，行政法院應以裁定駁回之，但其情形可以補正者，審判
    長應定期間先命補正，同法第107條第1項第10款亦定有明文
    。本件抗告人起訴狀不合程式，經原審法院命於指定期間內
    補正，其中相對人代表人之姓名仍未於期限內遵行補正，原
    裁定予以駁回，既係依法律規定所為，難謂違反比例原則。
    本件經核並無所涉及之法律見解，具有原則上之重要情事，
    抗告人提起抗告，不合首揭規定，不應許可，其抗告不合法
    ，應予駁回。
五、依行政訴訟法第104條、民事訴訟法第95條、第78條，裁定
    如主文。
中    華    民    國    95    年    3     月    30    日
                  第三庭審判長法  官  趙  永  康
                              法  官  鄭  淑  貞
                              法  官  侯  東  昇
                              法  官  黃  淑  玲
                              法  官  林  文  舟
以  上  正  本  證  明  與  原  本  無  異
中    華    民    國    95    年    3     月    31    日
                              書記官  阮  桂  芬


司法院資訊處製作；財團法人民間司法改革基金會備份。
